Victor Renan Alves de Oliveira

Desenvolvedor Full-Stack

Contatos

Email: alvesrenanpro@gmail.com
Whatsapp: (88) 98116-0878
Linkedin: www.linkedin.com/in/renan-alves-05995a20a
Github: github.com/victor-renan

Perfil

Um desenvolvedor de software com 2 anos com experiência em projetos reais. Utilizando de várias tecnologias muito utilizadas no mercado, foco em aplicar, aprimorar e desenvolver habilidades.

Idiomas

Inglês | Avançado

Habilidades Tecnicas

Python, Django, SQL, Oracle, MS SQL, MySQL, Postgres, XML, FastAPI, Celery, Typescript, Javascript, Vue.js, React, React Native, PHP, Laravel, Golang, Gin, Java Android, MongoDB, Docker, Git, CI/CD, Design Patterns.

Habilidades Comportamentais

Comunicação, entrosamento e trabalho em equipe, compromisso e dedicação com o proposto, atenção aos feedbacks, facilidade de aprender e se adaptar a novas tecnologias e gestão do tempo.

Experiência

Freelancer Full-Stack PHP/Go/Python/JS

Remoto | 08/2022 - Atual

- Desenvolvi 3 sistemas, destinados a gestão de compras e licitações, nos quais usei APIs com Python, Django REST, PHP e
 Laravel e frontends feitos com Vue e Bootstrap. Implementei ferramentas de análise, importação e exportação de dados com
 ferramentas do Laravel, Python e do Vue para melhor interação do cliente e fluxos de autenticação em JWT com PyJWT e
 Laravel Sanctum. Foi utilizado Docker para sua conteinerização e o CI/CD do Github para deploy.
- Criei um aplicativo mobile Android/IOS de gerenciamento com React Native e backend em NestJS, que foi utilizado por mais de 100 usuários no intuito de auxiliar o aprendizado em sala de aula de forma intuitiva. Foi utilizado o Github CI/CD para deploy do backend.

Estágio PHP e Java/Android

Departamento de Tecnologia de Araripe | 08/2023 – 12/2023

- Atuei de ponta a ponta no desenvolvimento de 2 sistemas, um sistema para gerenciamento de licitações municipais e outro de licenças ambientais, utilizando PHP e Javascript Vanilla. Além de trabalhar no backend e no frontend, fui responsável por criar classes utilitárias de upload de arquivos e melhorar as ferramentas de análise e dashboard dos dados. Utilizei Docker para desenvolver e fazer o deploy com Github CI/CD.
- Desenvolvi um aplicativo mobile Android com Java, para alimentação por uma API PHP, destinado ao gerenciamento de chamados de TI. Destaca-se na minha atividade de desenvolvimento a implementação de um utilitário de notificações para cada operação nos chamados, assim como pelo sistema do gerenciamento de relatórios para estes.

Educacional e Científical

E.E.E.P. Valter Nunes de Alencar | 02/2021 – 12/2023

- Desenvolvi o site institucional oficial do Curso de Informática da E.E.E.P. Valter Nunes de Alencar, onde utilizei Python com Django e front com base em Django Templates usando Sass. O site foi usado como newsletter para o curso, e foi usado por mais de 40 pessoas. Fiz o deploy do site em uma instância EC2 da AWS.
- Fui desenvolvedor do app web Araripe Serviços, o projeto social de conclusão do curso, usando React e Python com Django REST, feito para a divulgação dos serviços do município. Utilizei fluxo de login com JWT, e o deploy foi feito da mesma forma do anterior.

Educação

Curso Técnico de Informática

E.E.E.P. Valter Nunes de Alencar, Ceará, Brasil | 2021-2023

Google Cloud Computing Foundations: Networking & Security in Google Cloud

Google, Remoto | 2023

Responsive Web Design

FreeCodeCamp, Remoto | 2021